臺灣新北地方法院板橋簡易庭簡易民事判決
110年度板簡字第2655號
原      告  邱奕文即北大電器維修行

訴訟代理人  邱顯鈞  
被      告  新大統工程有限公司

法定代理人  謝百淇  
訴訟代理人  謝文凱  
上列當事人間請求債務人異議之訴事件，本院於中華民國111年1
月10日言詞辯論終結，判決如下：
    主      文
原告之訴駁回。
訴訟費用新臺幣壹仟元由原告負擔。
    事實及理由
壹、程序部分
　　按執行名義成立後，如有消滅或妨礙債權人請求之事由發生
    ，債務人得於強制執行程序終結前，向執行法院對債權人提
    起異議之訴。如以裁判為執行名義時，其為異議原因之事實
    發生在前訴訟言詞辯論終結後者，亦得主張之。本件被告係
    執臺灣新北地方法院110年度板小字第597號民事判決（下稱
    系爭確定判決）為執行名義，經本院 110年度司執字第1297
    38號給付貨款強制執行事件（下稱系爭執行事件）執行中，
    業據本院調閱系爭執行卷宗查明屬實，原告提起本件債務人
    異議之訴，核無不合，先予敘明。
貳、實體部分
一、原告主張：
㈠、查被告先前主張原告積欠冷氣機貨款新臺幣（下同）10萬元
    ，向本院提起民事訴訟請求原告給付上開貨款，經本院於民
    國110年4月14日以110年度板小字第597號判決（即系爭確定
    判決），判命原告應給付被告10萬元暨遲延利息，原告不服
    提出上訴，業經本院以原告上訴不合法為由駁回原告上訴而
    確定。惟查，被告之訴訟代理人謝文凱（即被告公司負責人
    謝百淇之父親）已於109年7月4日收受冷氣機貨款116,288元
    ，其中包含支票55,000元、現金45,000元，此有被告之訴訟
    代理人謝文凱簽收條為證；又上開支票55,000元係原告之客
    票，由訴外人黃瑞賢簽發、支票號碼AN0000000之永豐銀行
    土城分行支票，嗣後經原告詢問訴外人黃瑞賢稱上開支票業
    已兌現。是故，被告明知其父親即代理人謝文凱已於109年7
    月4日收受冷氣機貨款完畢，原告並未積欠被告貨款，被告
    竟委任謝文凱為訴訟代理人誆稱原告未給付貨款為由向鈞院
    提起民事訴訟，以不實之事實欺罔法院，致不諳法令之原告
    於小額程序一審言詞辯論終結前未能及時提出上開證據資料
    而敗訴，使被告獲得有利於己之民事判決據以強制執行，被
    告係為「訴訟詐欺」之侵權行為（下稱系爭侵權行為），致
    原告受有100,000元及遲延利息暨訴訟費用1,000元之損害，
    原告得依民法第184條關於侵權行為損害賠償之規定主張抵
    銷本件被告執行之債權，而有消滅被告請求執行債權之事由
    。
㈡、縱認被告代理人謝文凱於109年7月4日收受款項之原因，並非
    給付冷氣機貨款（假設語氣），則被告收受上開款項，應無
    法律上原因而受有利益，原告應得主張民法第179條不當得
    利債權請求被告返還100,000元，並據以主張抵銷本件被告
    執行之債權，而有消滅被告請求執行債權之事由。爰依強制
    執行法第14條第1項規定提起債務人異議之訴，並聲明：㈠、
    確認本院系爭確定判決所載被告對原告之債權（含本金、遲
    延利息、訴訟費用）不存在。㈡、被告不得持系爭確定判決
    對原告強制執行。㈢、系爭執行事件之強制執行程序（下稱
    系爭執行程序）應予撤銷。
二、被告則以：被告公司為「特菱」牌冷氣之經銷商，而原告自
    109年1月14日起陸續向被告訂購冷氣機，被告也依約交付冷
    氣機，雙方於109年11月17日由被告公司業務謝文凱與原告
    對帳結算，對帳結算結果，原告尚欠有231,832元貨款未付
    ，當場除由原告支付現金131,832元貨款外，尚餘新台幣10
    萬元貨款未付，有謝文凱與原告之父邱顯鈞雙方結帳簽認之
    銷貨單可證。被告並無原告主張系爭侵權行為，亦無不當得
    利，原告所為抵銷之主張，顯無依據，應予駁回。並聲明：
    原告之訴駁回。
三、兩造之論述及爭點
    原告主張被告已於109年7月4日收取10萬元貨款乙節，為被
    告所否認，並以前揭情詞置辯，是本件所應審酌之爭點厥為
    ：㈠、被告是否應對原告負不當得利之返還責任？應返還之
    數額為若干？㈡、被告是否應負侵權行為損害賠償責任？損
    害賠償之數額？㈢、原告得否以上開債權對被告之執行債權
    主張抵銷？㈣、原告請求確認被告對原告之系爭債權不存在
    ，有無理由？㈤、原告請求撤銷系爭執行程序，有無理由？
    茲析述如下：
㈠、被告是否應對原告負不當得利之返還責任？應返還之數額為
    若干？
　　經查，觀諸卷附銷貨單上記載：「109年11月17日特菱收現
    壹拾參萬壹仟捌佰參拾貳元整。$131,832-餘額壹拾萬元整
    。11/17謝文凱。客戶簽收：邱顯鈞11/17」（見系爭確定判
    決卷第15頁），而該銷貨單「客戶簽收欄」所載「邱顯鈞」
    係由原告之訴訟代理人邱顯鈞親筆簽名並記載日期，經
　　原告訴訟代理人邱顯鈞於本院言詞辯論時陳稱明確(見本院
    卷第83頁)；再觀原告所提出之簽收條，其上記載：「11/3.
    ..餘：143744」(見本院卷第29頁），互核以參，可知原告
    於109年11月3日在簽收條記載貨款餘額為143,744元，而被
    告公司所屬謝文凱於109年11月17日收受原告給付之131,832
    元，兩者金額相差不遠，應認原告給付被告131,832元貨款
    後尚積欠被告100,000元，兩者間買賣關係所生債務尚未清
    償完畢。是兩造於109年7月4日時既存有買賣關係，則被告
    基於該買賣關係，於該日由謝文凱收受原告給付之貨款100,
    000元，自非無法律上原因而受有利益，原告依不當得利返
    還請求權請求被告負不當得利之返還責任，難認有據。
㈡、被告是否應負侵權行為損害賠償責任？損害賠償之數額？
　　按人民於權利受侵害時提起訴訟尋求救濟，係憲法所保障人
    民訴訟權之具體實現，被告
　　此部分為被告訴訟權之合理行使，難認有何訴訟詐欺之侵權
    行為，是原告主張被告應對原告負侵權行為損害賠償責任，
    難認有據。
㈢、原告得否以上開債權對被告之執行債權主張抵銷？
　　承前所述，被告既不負不當得利、侵權行為之責，則原告以
    其對被告之該等債權主張抵銷抗辯，自屬無據。
㈣、原告請求確認被告對原告之系爭債權不存在，有無理由？
　　承前所述，被告既不負不當得利、侵權行為之責，則原告請
    求確認被告對原告之系爭債權不存在，即屬無據。
㈤、原告請求撤銷系爭執行程序，有無理由？　　
　　承前所述，被告既不負不當得利、侵權行為之責，則原告請
    求撤銷系爭執行程序，即屬無據。
四、綜上所述，原告依強制執行法第14條之規定，請求㈠、確認
    系爭確定判決所載被告對原告之債權（含本金、遲延利息、
    訴訟費用）不存在。㈡、被告不得持系爭確定判決對原告強
    制執行。㈢、系爭執行程序應予撤銷，均無理由，應予駁回
    。
五、訴訟費用負擔之依據：民事訴訟法第78條。本件訴訟費用額
    確定為1,000元（即第一審裁判費1,000元）。
中　　華　　民　　國　　111 　年　　1 　　月　　26　　日
                  臺灣新北地方法院板橋簡易庭
                              法  官  吳孟竹
以上正本係照原本作成。
如不服本判決，應於送達後20日內，向本院提出上訴狀並表明上
訴理由，如於本判決宣示後送達前提起上訴者，應於判決送達後
20日內補提上訴理由書（須附繕本）。
如委任律師提起上訴者，應一併繳納上訴審裁判費。
中　　華　　民　　國　　111 　年　　1 　　月　　26　　日
                              書記官  呂亞馨